【裁判字號】    95,易,362
【裁判日期】    951228
【裁判案由】    竊盜
【裁判全文】
臺灣雲林地方法院刑事判決               95年度易字第362號
公  訴  人  臺灣雲林地方法院檢察署檢察官
被      告  丙○○
選任辯護人  張智學律師
上列被告因竊盜案件，經檢察官提起公訴（95年度偵字第3610號）
被告於準備程序進行中就被訴事實為有罪之陳述，經本院聽取當
事人、辯護人意見後，認宜由獨任法官進行簡式審判程序，裁定
進行簡式審判程序，判決如下：
    主  文
丙○○結夥三人以上攜帶凶器竊盜，累犯，處有期徒刑壹年貳月
。
    事  實
一、丙○○前因竊盜案件，於民國95年1 月13日經台灣雲林地方
    法院（下稱雲林地院）判決有期徒刑4 月，嗣於95年 3月24
    日，經台灣高等法院台南分院駁回上訴確定，甫於95年 5月
    22日易科罰金執行完畢。詎其竟猶不知悔改，基於意圖為自
    己不法之所有之接續犯意聯絡於民國95年7 月13日凌晨0 時
    許，夥同丁○○與另一名真實姓名不詳之成年男子，前往雲
    林縣大埤鄉尚義村6 號「崇先中學」電氣機房，共同以滑輪
    吊具組（俗稱吊猴）將電纜線吊起，再以足供兇器使用之油
    壓剪剪斷電纜線之方式，結夥三人共同竊得電纜線100 餘公
    斤，事後3 人將販售所得利益朋分花用。嗣丙○○與丁○○
    於同日晚上11時許，承上開犯意聯絡，一同前往「崇先中學
    」電氣機房，由丙○○下手以上開工具及相同方式剪取電纜
    線，丁○○在旁將電纜線拉出並加以綑綁之方式，共同竊取
    電纜線時，適乙○○經過該地，發覺丙○○、丁○○竊盜犯
    行，乙○○竟當場基於共同竊盜之犯意聯絡，參與丙○○等
    二人之竊盜行為，與丁○○一同綑綁丙○○所剪下之電纜線
    ，三人合計竊得電纜線約200 公斤。嗣為埋伏員警當場查獲
    ，並扣得滑輪吊具組1 組、油壓剪及手電筒各1 支。
二、案經嘉義市警察局報告臺灣雲林地方法院檢察署檢察官偵查
    起訴。
    理    由
一、訊據被告丙○○對上揭犯罪事實坦承不諱，核與證人即前「
    崇先中學」庶務組長陳逸展警詢時證述情節大致相符，並有
    同案被告丁○○、乙○○之警、偵訊筆錄、被害報告單、嘉
    義市警察局贓物認領保管單、扣押物品清單各1 紙及現場照
    片11幀、滑輪吊具組1 組、油壓剪及手電筒各1 支扣案可稽
    。綜上，本件事證明確，被告丙○○犯行洵堪認定，應依法
    論科。
二、(一)查扣案之油壓剪1 支，為供被告等竊取電纜線之用，既足
      以剪斷電纜線，客觀上足以對人之生命、身體構成威脅，
      足認為係凶器。又被告丙○○與蔡中恆、乙○○結夥三人
      以上犯本件之罪，是核被告丙○○所為，係犯刑法第321
      條第1 項第3 款、第4 款之結夥三人攜帶兇器之加重竊盜
      罪。
    (二)被告丙○○與同案被告丁○○、乙○○及另一真實姓名不
      詳之成年男子有犯意聯絡、行為分擔，均為共同正犯。
    (三)刑法第56條連續犯之規定，於94年1 月7 日經立法院刪除
      ，新修正刑法於95年7 月1 日施行，本案被告2 次加重竊
      盜犯行均在刑法修正施行後，依刪除連續犯規定之立法說
      明略謂：連續犯之規定廢除後，對於部分習慣犯，如竊盜
      、吸毒等犯罪，在實務之運用上，可以補充解釋之方式，
      發展接續犯之概念，對於合乎接續犯或包括的一罪之情形
      ，認為構成單一之犯罪，以限縮數罪併罰之範圍，用以解
      決數罪併罰造成刑罰過重之不合理現象。又接續犯乃行為
      人主觀上出於一犯罪決意，在時間空間密接之情況下，出
      於數個行為（按：此乃自然行為，有以舉動稱之）而持續
      侵害同一法益之犯罪，其特徵在於每個行為原即足獨立成
      罪（反面而言，即其所實現之構成要件並非預定須實施數
      次行為始足成罪），然由於自數行為完成後逆溯觀察之結
      果，各該行為於時空密接之情況下，顯然於評價上喪失其
      獨立性，遂將各該行為全體包括地斷為一罪，此與集合犯
      之概念，尚有不同（按：集合犯乃立法者於架構構成要件
      行為時，原即將多數同種行為之反覆實施預定於內，從而
      ，實施1 次固仍足以成罪，縱使於同一意思下多次反覆實
      施，亦僅包括地成立一罪，如收集犯、散布犯、常業犯）
      。依上開立法說明，本案被告於95年7 月13日凌晨0 時、
      同日晚上11時許，短短1 天內2 次於同一地點，以相同方
      法，竊取相同財物，本院因此認定，被告2 次竊盜行為，
      為基於同一加重竊盜犯意接續所為之數個行為舉動，其各
      次舉動之時空密接，各為接續犯之一部行為，自應各論以
      一罪。
    (四)又被告丙○○前因竊盜案件，於95年1 月13日經雲林地院
      判決有期徒刑四月，嗣於同年3 月24日，經台灣高等法院
      台南分院駁回上訴確定，甫於同年5 月22日易科罰金執行
      完畢，於五年內故意再犯有期徒刑以上之罪，為累犯，應
      依刑法第47條第1項加重其刑。
    (五)爰審酌被告丙○○，犯後於警詢及偵訊中先坦承部分犯行
      ，於本院審理時再坦承全部犯行，此一犯後態度，第1 次
      加重竊盜舉動所得之財物已朋分花用完畢，所造成被害人
      之損失; 第2 次加重竊盜舉動犯後即被查獲，並未造成被
      害人損失，及其學歷為國小畢業、犯罪手段、家庭狀況、
      度等一切情狀，量處如主文所示之刑，以示懲儆。
    (六)再被告丙○○雖前於89年9 月間即因竊盜案件，經台灣南
      投地方法院檢察署以89年度偵字第3099號（併案案號：台
      灣彰化地方法院檢察署89年度偵字第5083號）起訴，經台
      灣南投地方法院於同年10月23日以89年度易字第696 號判
      決罰金7,000 元，於同年11月10日確定；又於90年3 月間
      再因竊盜案件，經台灣彰化地方法院檢察署以89年度偵字
      第8610號起訴，於91年 6月24日經台灣彰化地方法院以90
      年度易字第 574號判決有期徒刑4月，於同年7月22日確定
      ；再被告丙○○於90年 5月31日因毒品案件入監服刑，嗣
      因竊盜及毒品案件接續執行，於94年 4月14日縮短刑期執
      行完畢假釋出監，旋即於同年12月13日再犯竊盜罪，經本
      署以94年度偵字第3274號起訴（併案案號：同署94年度偵
      字第4606號），於95年1 月13日經雲林地院判決有期徒刑
      4 月，嗣於同年3 月24日確定，此有臺灣高等法院被告前
      案紀錄表一份附卷可稽。惟按保安處分係對受處分人將來
      之危險性所為拘束其身體、自由之處置，以達教化與治療
      之目的，為刑罰之補充制度，本諸法治國家保障人權之原
      理及刑法之保護作用，其法律規定之內容，應受比例原則
      之規範，使保安處分之宣告，與行為人所為行為之嚴重性
      ，行為人所表現之危險性，及對行為人未來行為之期待性
      相當，司法院大法官會議釋字第471 號解釋可資參照。本
      件被告之犯罪行為雖值非難，惟本院衡酌其89年、90年間
      之犯行距本次犯行均已達5 年以上，於本件判決前5 年以
      內，亦僅有包含本件等2 次竊盜犯行，衡酌被告行為之嚴
      重性、行為人所表現之危險性及對於未來行為之期待性，
      依憲法比例原則之規範，認本件量處被告如主文所示之刑
      ，已足收懲儆之效，未達須以保安處分預防矯治之程度，
      尚無施以強制工作之必要，附此敘明。
    (七)末扣案之滑輪吊具組1 組、油壓剪及手電筒各1 支，雖為
      被告丙○○與同案被告丁○○、乙○○犯本件之罪所用之
      物，惟被告丙○○及同案被告丁○○於檢察官偵訊中均稱
      ，扣案物為綽號「阿國」之張俊國所有（見本院卷第30頁
      、第46頁），經警詢問張俊國後，張員則否認上開扣案物
      為其所有（見本院卷第49至第51頁），本院認依現有卷證
      資料尚無從證明上開扣案物係被告或其他犯人所有，爰不
      為沒收之諭知。
據上論斷，應依刑事訴訟法第273 條之1 第1 項、第299 條第1
項前段、刑法第321 條第3 款、第4 款、第28條、第47條第1 項
，判決如主文。
本案經檢察官甲○○到庭執行職務
中    華    民    國    95    年    12    月    28    日
                  刑事第一庭    法  官  楊昱辰
以上正本證明與原本無異。
如不服本判決，應於判決收受後10日內，向本院提出上訴狀（須
附繕本）。
                                書記官  黃秋萍
中    華    民    國    95    年    12    月    29    日
附錄法條：中華民國刑法第321條
犯竊盜罪而有左列情形之一者，處6 月以上、5 年以下有期徒刑
：
一、於夜間侵入住宅或有人居住之建築物、船艦或隱匿其內而犯
    之者。
二、毀越門扇、牆垣或其他安全設備而犯之者。
三、攜帶兇器而犯之者。
四、結夥三人以上而犯之者。
五、乘火災、水災或其他災害之際而犯之者。
六、在車站或埠頭而犯之者。
前項之未遂犯罰之。


司法院資訊處製作；財團法人民間司法改革基金會備份。
